【裁判字號】    88,交易,288
【裁判日期】    890118
【裁判案由】    過失致死等
【裁判全文】
臺灣雲林地方法院刑事判決                        八十八年度交易字第二八八號
    公  訴  人  臺灣雲林地方法院檢察署檢察官
    被      告  丁○○
右列被告因過失致死等案件，經檢察官提起公訴（八十八年度偵字第五四五五號），
本院判決如左：
    主  文
丁○○因過失致人於死，處有期徒刑捌月；又服用酒類，不能安全駕駛動力交通工具
而駕駛，處有期徒刑伍月。應執行有期徒刑壹年，緩刑肆年。緩刑期間付保護管束。
    事  實
一、丁○○明知酒後不得駕車，於民國八十八年十月八日夜間十時許至十一時許，在
    雲林縣梅山鄉梅山小站ＫＴＶ飲用高梁酒約半杯，其呼氣酒精濃度每公升○‧四
    一毫克，已達酒醉不能安全駕駛動力交通工具之程度，竟仍駕駛車號ＤＲ─八一
    四七號自用小客車，搭載陳格致、王仁助二人，自嘉義縣梅山鄉往雲林縣斗六市
    ，由南往北方向，以時速八十公里之速度高速行駛。嗣於同日夜間十一時五十分
    許，行經雲林縣古坑鄉崁腳村台三線二七四公里處，丁○○原應注意行車速度應
    依標誌之規定，無標誌者，在郊區道路，時速不得超過六十公里及汽車行駛時，
    駕駛人行進中應注意車前狀況，隨時採取必要安全措施，避免危險之發生，而依
    當時晴天、夜間無照明、路面乾燥、無缺陷、道路無缺陷、無障礙等客觀情況，
    又無不能注意之情事，竟疏未注意減速慢行，仍貿然以時速八十公里之高速行駛
    ，亦未為其他避免事故發生之必要安全措施措施，終因不能安全駕駛而撞及對向
    車道之路旁樹木，導致車上乘客陳格敬受有臉部組織氣腫、肋骨骨折、氣胸、右
    腹挫擦傷、左腰區擦傷、雙上臂肌肉組織氣腫、左手臂挫傷之傷害，王仁助受有
    右頦部挫裂傷、右顳部挫例傷，合併腦挫傷顱內出血、右大腿皮下瘀血、右脛腓
    骨骨折等傷害，經送醫均不治死亡。又丁○○肇事後，於有偵查犯罪權限之機關
    知悉其犯行前，主動向到場警員自首。
二、案經被害人陳格敬、王仁助之父丙○○、甲○○告訴臺灣雲林地方法院檢察署檢
    察官偵查起訴。
    理  由
一、右揭犯罪事實，業據被告丁○○坦白承認，核與告訴人丙○○、甲○○指訴情節
    相符，並有道路交通事故調查報告表一件、呼氣酒精濃度測試紙一張、現場照片
    十五幀等件在卷可憑。而被害人陳格敬、王仁助確因本件車禍致分別受有如事實
    欄所示之傷害，並均送醫不治死亡之事實，除有嘉義基督教醫院診斷證明書二件
    附卷可參外，復經檢察官督同檢驗員相驗屬實，並填有驗斷書、相驗屍體證明書
    、勘驗筆錄各二件在卷可稽。
二、按酒精對中樞神精系統有麻醉作用，而呼氣中酒精濃度每公升○．四○毫克或血
    液中酒精濃度在○．○八％以上，肇事率為一般正常人之六倍（詳見蔡中志著「
    酒精濃度與肇事率之關係」論文）。本件被告於右揭時、地酒後駕車，為警測出
    之呼氣中酒精濃度高達每公升○．四一毫克，有前揭測試表附卷可憑，又證人即
    到場警員乙○○證稱：被告直接衝過去，沒有剎車痕；他當時站都站不穩，有很
    濃的酒味等情，顯見被告飲酒已達酒醉不能安全駕駛動力交通工具之程度已至為
    明顯。又按駕駛人駕駛汽車，應注意車前狀況，隨時採取必要之安全措施；又行
    車速度應依標誌之規定，無標誌者，在郊外道路時速不得超過六十公里；又汽車
    駕駛人飲酒後，其吐氣所含酒精成份超過每公升０．二五毫克以上者，不得駕車
    ，此道路交通安全規則第第九十三條第一項第一款、第九十四條第三款及第一百
    十四條第二款分別定有明文。被告在飲酒後駕車，且於時速限制六十公里之道路
    ，貿然以時速約八十公里之速度超速行駛，而其肇事後經做酒精濃度測試，其呼
    氣之酒精濃度仍高達每公升０．四一毫克，已明顯超出標準值；又依交通事故調
    查報告表及現場照片所示，當時夜間雖無照明，惟係晴天，且在路面乾燥、無缺
    陷、道路無缺陷、無障礙等客觀情況下，並無不能注意之情事，竟疏未注意降低
    行車速度，隨時採取必要之安全措施，以避免危險之發生，終因不能安全駕駛而
    衝撞對向車道路旁樹木，致肇本件不幸事故，其顯然違反前揭之注意義務，應負
    過失責任。而被害人確因本件車禍死亡已詳如述，則被告之過失行為與被害人之
    死亡結果間，有相當因果關係，是被告過失犯行堪以認定，應與前述服用酒類致
    不能安全駕駛動力交通工具而駕駛之犯行，併依法予以論科。
三、核被告丁○○所為，係犯刑法第二百七十六條第一項之過失致死罪、第一百八十
    五條之三公共危險罪。被告一過失行為造成被害人二人死亡之結果，係一行為觸
    犯數罪名，應依刑法第五十五條之規定從一重處斷。又被告所犯上開二罪間，犯
    意各別，構成要件不同，應予分論併罰。又被告為汽車駕駛人，酒醉駕車肇事，
    並因而致人死亡，依法應負刑事責任，是其所犯過失致死罪之部分，應依道路交
    通管理處罰條例第八十六條第一項之規定加重其刑。又被告於肇事後，在有偵查
    犯罪權限之機關知悉其犯行前，主動向到場之警員表明為肇事者，並接受偵訊之
    事實，業據證人即到場警員乙○○結證無誤，其對於未發覺之犯罪自首而接受裁
    判，應依刑法第六十二條前段之規定，減輕其刑，並依規定先加重後減輕其刑。
    爰審酌被告未有犯罪記錄，素行良好，其於飲酒至酒醉不能安全駕駛之地步，仍
    貿然駕駛動力交通工具，因而違反交通法規，並造成被害人二人死亡之結果，非
    但過失程度重大，且造成被害人家屬蒙受頓失親人之痛苦，所生之損害至巨，惟
    其年輕識淺，思慮欠周，且其於犯罪後，能坦認全部犯行，並與被害人家屬達成
    民事和解（有調解書一件在卷可憑），以減輕被害人家屬之痛苦，犯後態度良好
    等一切情狀，分別量處如主文所示之刑，並定其應執行之刑。末查被告未曾受有
    期徒刑以上刑之宣告，有臺灣雲林地方法院檢察署被告刑案資料查註紀錄表及本
    院被告全國前案紀錄表各一紙在卷足憑，其偶因過失罹犯本罪，犯後復知悔悟，
    經受此科刑教訓之後，當益知戒慎而無再犯之虞，本院認所宣告之刑，以暫不執
    行為適當，爰併宣告緩刑四年，以勵自新，而緩刑期間，並付保護管束，以導其
    行。
據上論斷，應依刑事訴訟法第二百九十九條第一項前段，道路交通管理處罰條例第八
十六條第一項、刑法第一百八十五條之三、第二百七十六條第一項、第五十五條、第
五十一條第五款、第六十二條前段、第七十四條第一款、第九十三條第一款，罰金罰
鍰提高標準條例第一條前段，判決如主文。
本案經檢察官劉仁慈到庭執行職務。
中      華      民      國      八十九      年      一    月    十八    日
                                         臺灣雲林地方法院刑事第一庭
                                             法      官  莊  秋  燕
右正本證明與原本無異
如不服本判決，應於判決送達後十日內向本院提出上訴狀。（須附繕本）
                                             書  記  官  周  麗  雲
中      華      民      國     八十九       年      一    月    十九    日
附錄所犯法條
刑法第一百八十五條之三
損壞或壅塞陸路、水路、橋樑或其他公眾往來之設備或以他法致生往來之危險者，處
五年以下有期徒刑、拘役或五百元以下罰金。
因而致人於死者，處無期徒刑或七年以上有期徒刑。致重傷者，處三年以上十年以下
有期徒刑。
刑法第二百七十六條
刑法第二百七十六條
一、因過失致人於死者，處二年以下有期徒刑、拘役或二千元以下罰金。
二、從事業務之人，因業務上之過失犯前項之罪者，處五年以下有期徒刑或拘役，得
    併科三千元以下罰金。


司法院資訊處製作；財團法人民間司法改革基金會備份。
